臺灣雲林地方法院刑事判決　　　　　　　 94年度訴字第752號
公　訴　人　臺灣雲林地方法院檢察署檢察官
被　　　告　乙○○
　　　　　　　　　　（
指定辯護人　張智學律師
上列被告因違反槍砲彈藥刀械管制條例等案件，經檢察官提起公
訴（94年度偵緝字第169 號、偵緝字第183 號、偵字第3722號）
，本院判決如下：
    主  文
乙○○連續故買贓物，處有期徒刑柒月。又以加害生命、身體之
事，恐嚇他人致生危害於安全，處有期徒刑月。又未經許可持
有子彈，處有期徒刑伍月，併科罰金新臺幣伍萬元，併科罰金部
分，如易服勞役以銀元佰元即新臺幣玖佰元折算壹日；扣案之
子彈壹顆沒收之。又未經許可持有其他可發射子彈具有殺傷力之
槍枝，處有期徒刑年貳月，併科罰金新臺幣貳拾萬元，併科罰
金部分，如易服勞役以罰金總額與陸個月之日數比例折算；扣案
之仿ＧＬＯＣＫ17型半自動手槍製造之玩具手槍換裝土造金屬槍
管改造而成之改造手槍（槍枝管制編號：0000000000號、含彈匣
）壹枝，沒收之。應執行有期徒刑肆年月，併科罰金新臺幣貳
拾伍萬元，併科罰金部分，如易服勞役以罰金總額與陸個月之日
數比例折算；扣案之仿ＧＬＯＣＫ17型半自動手槍製造之玩具手
槍換裝土造金屬槍管改造而成之改造手槍（槍枝管制編號：0000
000000號、含彈匣）壹枝及子彈壹顆，沒收之。
    事  實
一、乙○○基於收受贓物之概括犯意：
（一）明知真實姓名年籍不詳，綽號「小胖」之成年男子於不詳
      時日所交付之張線器2 台、滑車2 台、接地線夾5 支、大
      小拉線器各1 台、剝線器1 支、高壓絕緣手套1 雙、鐵鎚
      1 支、絕緣膠布2 條、鉤式伏安計1 台、安全腳踏釘7 支
      、補助繩1 條、拉線器1 台等物，為他人所失竊之贓物（
      張秋東所有），仍於94年4 月間某日，在其位於雲林縣大
      埤鄉豐田村五鄰田庄8 號住處，予以收受之。
（二）明知真實年籍、姓名不詳，綽號「阿儒」之成年男子所交
      付之土地所有權狀9 張、地籍謄本3 張、印鑑證明1 張、
      戶口名簿影本1 張，為他人所失竊之贓物（鄭麗萍所有）
      ，仍於94年3 、4 月間某日，在其上開住處，予以收受之
      。
二、乙○○於94年3、4月間某日，明知年籍不詳、綽號「阿儒」
    之成年男子所持有之硬幣集存簿、集郵冊各一本，為他人所
    失竊之贓物（鄭麗萍所有），竟以顯不相當價格新臺幣（下
    同）3000元，在其上開住處，故買之。
三、乙○○與甲○○是朋友，甲○○係礦泉水販售業務員。因乙
    ○○於94年2 月19日某時，打電話向甲○○訂購礦泉水20箱
    ，每箱價格為90元，總金額為1800元，並要求載運至雲林縣
    莿桐鄉○○村○○路某友人住處，甲○○依約送達後，乙○
    ○並未當場給付貨款，僅於估價單上簽寫一個「鴻」字。嗣
    於同年3 月4 日下午7 時許，甲○○在雲林縣斗六市○○○
    路燦坤3 Ｃ大賣場遇到乙○○，即向乙○○請求給付貨款，
    乙○○聞言即表示「要錢來這裡拿」，旋以右手拉著甲○○
    之左手去摸其藏在後腰之手槍，復掏出該手槍（不能證明是
    否為真槍），向甲○○表示「真的要收錢嗎？」致甲○○心
    生恐懼，因而向乙○○表示「這樣子我錢不要了」，隨即騎
    車離去。
四、乙○○明知槍彈係屬槍砲彈藥刀械管制條例所列管之物，非
    經主管機關許可，不得持有之，竟於91年間某日，在桃園縣
    觀音鄉某處，以不詳之價格，向真實姓名、年籍不詳，綽號
    「阿欽」之男子買受具殺傷力之改造子彈2 顆，而未經許可
    無故持有上開子彈。嗣於94年6 月14日下午2 時許，為警持
    本院所核發之搜索票，在乙○○上開住處當場查獲，並扣得
    該改造子彈2 顆，經採樣一顆試射，鑑定為玩具金屬彈殼加
    裝直徑約6mm 之鋼珠而成之改造子彈，可擊發、具殺傷力。
五、乙○○明知槍彈係屬槍砲彈藥刀械管制條例所列管之物，非
    經主管機關許可，不得持有之，竟於94年8 月18日中午1時
    許，在嘉義市某處加油站，以6500元之價格，向真實姓名、
    年籍不詳之男子買受具殺傷力之仿ＧＬＯＣＫ17型半自動手
    槍製造之玩具手槍換裝土造金屬槍管改造而成之改造手槍（
    槍枝管制編號：0000000000號）一枝，而未經許可無故持有
    上開改造手槍。嗣為檢察官指揮員警於94年8 月18日下午9
    時30分許，在雲林縣古坑鄉石頭公園函園民宿9 之1 號房，
    緝獲乙○○，並當場扣得上開改造手槍1 把（含彈匣）。
    理  由
一、檢察官之主張：
（一）被告涉犯刑法第349 條第1 項收受贓物罪、刑法第349 條
      第2 項故買贓物罪、刑法第305 條恐嚇罪、槍砲彈藥刀械
      管制條例第12條第4 項未經許可持有子彈罪及同條例第8
      條第4 項未經許可持有改造手槍罪。
（二）被告多次收受贓物犯行，顯係基於概括犯意為之，為連續
      犯，以一罪論，應依法加重其刑。公訴檢察官並於準備程
      序中主張收受、故買贓物為連續犯。
（三）被告所犯連續故買贓物、恐嚇、未經許可持有改造子彈、
      手槍等罪，應分別論處。
二、被告及辯護人之主張：
    被告及辯護人為全部有罪之答辯，並對於檢察官所提出如附
    表所示之全部證據，均同意其證據能力。
三、本院之判斷：
    被告及辯護人為全部有罪之答辯，並有如附表所示之證據，
    可資佐證其實，其自白與事實相符，被告所犯連續故買贓物
    、恐嚇、未經許可持有改造子彈、手槍等罪，事證明確，均
    可以認定，應依法論罪科刑。
四、被告罪名：
    核被告所為，係犯刑法第349 條第1 項收受贓物罪、刑法第
　　349 條第2 項故買贓物罪、刑法第305 條恐嚇罪、槍砲彈藥
  　刀械管制條例第12條第4 項未經許可持有子彈罪及同條例第
    8 條第4 項未經許可持有改造手槍罪。其中被告收受土地所
    有權狀9 張、地籍謄本3 張、印鑑證明1 張、戶口名簿影
　　本1 張贓物（事實一之（二））及故買贓物部分，均係被告
  　在同一時間即於94年3 、4 月間某日，在同一地方即其住處
    ，向同一人即綽號「阿儒」之成年男子，一起收受故買，其
　　時間、地點、方法相同，且向同一人收受，顯係出於同一行
  　為所為，因此認係觸犯構成要件相同之罪名（故買贓物本質
    上即包含收受贓物行為），亦合乎人民對法律之感情，而且
    亦不違反被告係基於概括犯意反覆為之之主觀犯意，因此全
    部收受贓物及故買贓物，為數行為而犯同一之罪名，屬裁判
    上一罪即訴訟法上同一案件，應依刑法第56條連續犯之規定
    論以一故買贓物罪，並依法加重其刑。所犯連續故買贓物罪
    、恐嚇罪、未經許可持有子彈罪、未經許可持有改造手槍罪
    ，犯意各別，罪名有異，行為亦殊，應分論併罰。
五、量刑：
    爰審酌被告僅持有殺傷力之手槍一枝、子彈二顆，尚未持以
    危害社會，其惡性並非重大，對於恐嚇及其他犯行已經承認
    ，無飾詞卸責之情，並審酌其前科素行、家庭環境、教育程
    度僅為高職肄業，且被告犯罪後均坦白承認並表示悔悟之態
    度等一切情狀，本院認為其辯護人為其求處之刑度為適當，
    因此量處如主文所示，並定應執行刑，及諭知易服勞役之折
    算標準。扣案之子彈2 顆，其中於送驗時已試射1 顆，其彈
    頭與彈殼已經分離，認不屬於違禁物，其餘1 顆及扣案仿Ｇ
    ＬＯＣＫ17型半自動手槍製造之玩具手槍換裝土造金屬槍管
    改造而成之改造手槍（槍枝管制編號：0000000000號、含彈
    匣）一枝，均係違禁物，爰依法宣告沒收之。其餘扣案物品
    ，公訴檢察官減縮不為聲請宣告沒收之，附此敘明。
據上論斷，應依刑事訴訟法第299 條第1 項前段、刑法第11條前
段、第56條、第349 條第2 項、第305 條、第38條第1 項第1 款
、第42條第3 項、第51條第5 款、第7 款、第9 款，槍砲彈藥刀
械管制條例第8 條第4 項、第12條第4 項，罰金罰鍰提高標準條
例第1 條前段，判決如主文。
本案經檢察官葉建成到庭執行職務。
中　　華　　民　　國　　94　　年　　12　　月　　13　　日
                  刑事第四庭審判長法  官 吳福森
                                  法  官 吳基華
                                  法  官 葉明松
以上正本證明與原本無異。
如不服本判決，應於判決送達後10日內，向本院提出上訴狀。
                                  書記官 陳姵君
中　　華　　民　　國　　94　　年　　12　　月　　13　　日
附錄本案論罪科刑法條：
刑法第349條：
收受贓物者，處三年以下有期徒刑、拘役或五百元以下罰金。
搬運、寄藏、故買贓物或為牙保者，處五年以下有期徒刑、拘役
或科或併科一千元以下罰金。
因贓物變得之財物，以贓物論。
刑法第305條：
以加害生命、身體、自由、名譽、財產之事，恐嚇他人致生危害
於安全者，處二年以下有期徒刑、拘役或三百元以下罰金。
槍砲彈藥刀械管制條例第8條第4項：
未經許可，持有、寄藏或意圖販賣而陳列第 1 項所列槍枝者，處
 3 年以上10年以下有期徒刑，併科新臺幣700 萬元以下罰金。
槍砲彈藥刀械管制條例第12條第4項：
未經許可，持有、寄藏或意圖販賣而陳列子彈者，處 5 年以下有
期徒刑，併科新台幣 300 萬元以下罰金。
附表：
一、起訴事實一（收受贓物）部分：
  (一)被告乙○○94年6 月14日第一次警訊筆錄（94偵2669警卷第
    1 頁至第5 頁）
  (二)被告乙○○94年6 月15日偵訊筆錄（94偵2669卷第18頁至第
    20頁）
  (三)被告乙○○94年9 月9 日偵訊筆錄（94偵緝169 卷第98頁至
    第101 頁 ）
  (四)證人張秋東94年6 月14日第一、二次警訊筆錄（94偵2669警
    卷第13頁至第17頁）
  (五)證人張秋東94年9 月9 日偵訊筆錄（94偵緝169 卷第91頁至
    第92頁）
  (六)證人鄭麗萍94年6 月14日警訊筆錄（94偵2669警卷第18頁至
    第20頁）
  (七)證人鄭麗萍94年9 月9 日偵訊筆錄（94偵緝169 卷第92頁）
  (八)被告乙○○住處查獲照片49張（94偵2669警卷第26頁至第49
    頁）
  (九)雲林地方法院94年聲搜字第296 號搜索票（94偵2669警卷第
    50頁）
  (十)雲林縣警察局斗南分局搜索扣押筆錄（94偵2669警卷第51頁
    至第56頁）
  (十一)贓物認領保管單（94偵2669警卷第78頁至第81頁）
二、起訴事實二（故買贓物）部分：
  (一)被告乙○○94年6 月14日第一、二次警訊筆錄（94偵2669警
    卷第1 頁至第7 頁）
  (二)被告乙○○94年6 月15日偵訊筆錄（94偵2669卷第18頁至第
    20頁）
  (三)被告乙○○94年9 月9 日偵訊筆錄（94偵緝169 卷第98頁至
    第101頁 ）
  (四)證人鄭麗萍94年6 月14日警訊筆錄（94偵2669警卷第18頁至
    第20頁）
  (五)證人鄭麗萍94年9 月9 日偵訊筆錄（94偵緝169 卷第92頁）
  (六)被告乙○○住處查獲照片49張（94偵2669警卷第26頁至第49
    頁）
  (七)雲林地方法院94年聲搜字第296 號搜索票（94偵2669警卷第
    50頁）
  (八)雲林縣警察局斗南分局搜索扣押筆錄（94偵2669警卷第51頁
    至第56頁）
  (九)贓物認領保管單（94偵2669警卷第78頁至第81頁）
三、起訴事實三（恐嚇）部分：
  (一)被告乙○○94年6 月14日第一次警訊筆錄（94偵2669警卷第
    1 頁至第5 頁）
  (二)被告乙○○94年6 月15日偵訊筆錄（94偵2669卷第18頁至第
    20頁）
  (三)被告乙○○94年9 月9 日偵訊筆錄（94偵緝169 卷第98頁至
    第101頁 ）
  (四)被告乙○○94年10月5 日偵訊筆錄（94偵緝169 卷第121 頁
    至第123頁）
  (五)證人甲○○94年4 月10日警詢筆錄（94偵2669警卷第21頁至
    第23頁）
  (六)證人甲○○94年9 月9 日偵訊筆錄（94偵緝169 卷第86頁至
    第87頁）
  (七)證人甲○○94年10月5 日偵訊筆錄（94偵緝169 卷第125 頁
    ）
  (八)估價單乙紙（94偵緝169 卷第89頁）
  (九)雲林地方法院94年聲搜字第296 號搜索票（94偵2669警卷第
    50頁）
  (十)雲林縣警察局斗南分局搜索扣押筆錄（94偵2669警卷第51頁
    至第56頁）
四、起訴事實四（持有子彈）部分：
  (一)被告乙○○94年6 月14日第一次警訊筆錄（94偵2669警卷第
    1 頁至第5 頁）
  (二)被告乙○○94年6 月15日偵訊筆錄（94偵2669卷第18頁至第
    20頁）
  (三)被告乙○○94年9 月9 日偵訊筆錄（94偵緝169 卷第98頁至
    第101頁 ）
  (四)被告乙○○住處查獲照片49張（94偵2669警卷第26頁至第49
    頁）
  (五)雲林地方法院94年聲搜字第296 號搜索票（94偵2669警卷第
    50頁）
  (六)雲林縣警察局斗南分局搜索扣押筆錄（94偵2669警卷第51頁
    至第56頁）
  (七)刑事局94年8 月11日槍彈鑑定書（94偵緝169 卷第27頁至第
    31頁）
  (八)改造子彈2 顆（1 顆採樣試射）
五、起訴事實五（持有槍枝）部分：
  (一)被告乙○○94年8 月19日警訊筆錄（94偵3722警卷第1 頁至
    第3頁）
  (二)被告乙○○94年8 月19日第一次偵訊筆錄（94偵3722卷第9
    頁至第10頁）
  (三)被告乙○○94年8 月19日第二次偵訊筆錄（94偵緝169 卷第
    17頁至第18頁）
  (四)被告乙○○94年9 月9 日偵訊筆錄（94偵緝169 卷第98頁至
    第101頁 ）
  (五)現場查獲改造手槍照片3 張（94偵3722警卷第5 頁至第6 頁
    ）
  (六)刑事局94年9 月23日槍彈鑑定書（94偵3722卷第12頁至第16
    頁）
  (七)改造手槍1 把
